【裁判字號】    99,上訴,1670
【裁判日期】    991103
【裁判案由】    偽證
【裁判全文】
臺灣高等法院臺中分院刑事判決        99年度上訴字第1670號
上  訴  人  臺灣臺中地方法院檢察署檢察官
被      告  乙○○
被      告  丙○○
上列上訴人因偽證案件，不服臺灣臺中地方法院99年度訴字
第1466號中華民國99年7月13日第一審判決（起訴案號：臺灣臺
中地方法院檢察署98年度偵字第21429號），提起上訴，本院判
決如下：
    主    文
上訴駁回。
    理    由
一、公訴意旨略以：被告乙○○、丙○○為幫助其等共同之男友
    林政德施用第一級毒品海洛因，而分別於如附表所示之時間
    、地點，以如附表所示之交易方式，向陳文龍購買如附表所
    示數量之毒品海洛因供林政德施用（林政德、陳文龍與被告
    乙○○、丙○○均為同案之被告，陳文龍販賣毒品海洛因予
    被告乙○○、丙○○，暨被告乙○○、丙○○幫助施用毒品
    海洛因犯行部分，業經本院以97年度重訴字第3012號均判決
    有罪，檢察官、陳文龍與被告乙○○、丙○○咸表示不服提
    出上訴；陳文龍販賣毒品海洛因予被告乙○○、丙○○部分
    ，仍由臺灣高等法院臺中分院以98年度上重訴字第7號判處
    定應執行刑為有期徒刑16年10月，後經最高法院以99年度台
    上字第1160號判處撤銷原判決，並發回更審中；被告乙○○
    、丙○○幫助施用毒品海洛因犯行部分，則在臺灣高等法院
    臺中分院以98年度上重訴字第7號繫屬時，先後由被告乙○
    ○、丙○○各於民國九十八年九月十六日及同年月十七日撤
    回上訴，始告確定，下稱該案為前案）。因被告丙○○、乙
    ○○與前案共同被告陳文龍間交易毒品海洛因之過程，均有
    員警現場搜證照片及通訊監察譯文足證，因此被告丙○○、
    乙○○於九十七年四月三十日在臺灣臺中地方法院檢察署檢
    察官偵訊時，均主動具結證稱供林政德所施用之毒品海洛因
    係向陳文龍購買，而就上情證述屬實。詎被告乙○○、丙○
    ○均於九十八年五月二十五日，在前案繫屬於臺灣高等法院
    臺中分院，並審理陳文龍涉嫌販賣毒品海洛因之部分時，均
    具結為證人，竟咸基於偽證之犯意，由被告乙○○虛偽證述
    ：「陳文龍欠我們店裡面十幾萬元的包包的錢，不久又帶人
    家到店裡面來，沒多久我們就出事了，再加上事發當天四月
    二日警察、事務官他們又說林政德利用我，後來事務官又說
    抓到陳文龍可以減刑，所以那樣問我的時候，我就照原本的
    那樣講，‧‧‧就是警察如何問，我就說對啊我有去拿，反
    正警察如何問我我就都說是」、「（辯護人問：警詢時，你
    有提到你向什麼龍買的時間與地點都有陳述？）警察這樣對
    我說的，他說我什麼時候有到太平，我就說是啊，我有去，
    但是我去收包包的錢」、「（問：目的要收包包的錢）對」
    、「（問：到底有無幫林政德買過一級毒品海洛因）沒有」
    云云；另被告丙○○亦虛偽供陳：伊並未向陳文龍購買毒品
    海洛因，與陳文龍見面是要收取陳文龍積欠店內購買包包的
    錢云云。嗣經檢察官比對全案證據，始悉被告乙○○、丙○
    ○上揭偽證之犯行；因認被告乙○○、丙○○所為，均涉有
    刑法第一百六十八條之偽證罪嫌等語。
二、按犯罪事實應依證據認定之，無證據不得認定犯罪事實，又
    不能證明被告犯罪者，應諭知無罪之判決，刑事訴訟法第一
    百五十四條第二項、第三百零一條第一項分別定有明文。次
    按刑事訴訟法第一百八十一條規定：「證人恐因陳述致自己
    或與其有前條第一項關係之人受刑事追訴或處罰者，得拒絕
    證言」。此項規定旨在免除證人陷於抉擇控訴自己或與其有
    一定身分關係之人犯罪，或因陳述不實而受偽證之處罰，或
    不陳述而受罰鍰處罰等困境。證人此項拒絕證言權與被告之
    緘默權同屬不自證己罪之特權，為確保證人此項權利，民事
    訴訟法第三百零七條第二項及刑事訴訟法第一百八十六條第
    二項均規定法官或檢察官有告知證人得拒絕證言之義務；如
    法官或檢察官未踐行此項告知義務，而逕行告以具結之義務
    及偽證之處罰，並命朗讀結文後具結，將使證人陷於前述抉
    擇困境，無異侵奪證人此項拒絕證言權，有違證人不自證己
    罪之原則。該證人於此情況下所為之具結程序即有瑕疵，為
    貫徹上述保障證人權益規定之旨意，自應認其具結不生合法
    之效力，縱其陳述不實，亦不能遽依偽證罪責論擬（最高法
    院九十九年台上字第三０六七號判決參照）。
三、公訴意旨認被告乙○○、丙○○涉犯刑法第一百六十八條之
    偽證罪嫌，無非係以：被告乙○○、丙○○於前案法院審理
    陳文龍涉嫌販賣毒品海洛因部分，其二人以證人身分於臺灣
    高等法院臺中分院就上開有關案情重要之事項具結證述內容
    ，與渠等於前案偵查及本院審理時，以被告身分之自白內容
    及以證人身分具結證述之言詞皆有明顯歧異，此有臺灣高等
    法院臺中分院審判筆錄、證人結文及前案偵查與原審法院審
    理案卷，暨被告丙○○向陳文龍購買毒品海洛因之現場蒐證
    照片、陳文龍所持用之號碼0000000000號行動電話通訊監察
    譯文、被告林婉柔、丙○○與林政德之驗尿報告、被告丙○
    ○之通訊錄影本（上有記載陳文龍之電話）及於被告丙○○
    車上所查扣之海洛因一包為憑。被告乙○○、丙○○於前案
    在本院以證人身分具結後，關於未曾向陳文龍購買毒品海洛
    因供林政德施用之供證，顯皆為不實之證詞等為其主要論據
    。訊據被告乙○○、被告丙○○固均坦承因受陳文龍之妻李
    婉瑜之要求請託，故皆翻異前詞，渠等在九十八年五月二十
    五日於前案在本院審理作證當時所為之上開證述俱係虛偽不
    實，事實上伊等確實有幫林政德向陳文龍購買毒品海洛因施
    用之情；然被告丙○○另辯稱：伊於前案在本院以證人身分
    作證時，審判長並未告知伊得拒絕證言，僅直接拿結文予伊
    簽名。當時審判長如果告知伊得拒絕證言，伊會拒絕，就不
    會作偽證等語。
四、經查前案共同被告陳文龍明知海洛因屬毒品危害防制條例第
    二條第二項第一款所定之第一級毒品，不得持有、販賣，竟
    意圖營利，基於販賣第一級毒品海洛因之各別犯意，以所有
    之門號0000000000號行動電話，作為販賣海洛因聯絡之工具
    ，供被告乙○○以持用之門號0000000000號行動電話、被告
    丙○○以持用之號碼0000000000號行動電話撥打聯絡，於如
    附表所示之時間、地點，以如附表所示之方式，將如附表所
    示數量之毒品海洛因，先後販賣予被告乙○○三次，販售予
    被告丙○○一次，以牟取不法利益等情，已據前案判決論斷
    屬實。陳文龍雖矢口否認有何販售毒品海洛因之犯行；惟被
    告乙○○、丙○○於前案偵查及原審審理時均一致供證確有
    受男友林政德之託，向陳文龍購買毒品海洛因共計四次，以
    供林政德施用等情，核與亦為前案共同被告之林政德於前案
    偵查中同供稱：我所施用之毒品海洛因是叫乙○○、丙○○
    向「文富」、「文龍」購買的，我叫乙○○買過兩、三次或
    是三、四次，我叫她至太平去找「文龍」，我用手機先跟「
    文龍」聯絡，也有我要乙○○直接跟「文龍」聯絡。錢是我
    交給乙○○的，我有要丙○○幫我買過兩、三次，方式與要
    乙○○去買的一樣，後來我都沒有跟「文富」、「文龍」聯
    絡，都是乙○○、丙○○自己聯絡等語差相吻合（見前案偵
    查卷第120頁至第121頁）；堪認本案被告乙○○、丙○○
    確有受林政德之請託，向陳文龍洽購毒品海洛因施用之情，
    應洵屬真實；是陳文龍之販賣毒品海洛因，暨被告乙○○、
    丙○○為林政德代購毒品海洛因吸食之幫助施用犯行，皆堪
    予憑認。而前案繫屬於本院時，法院就前案共同被告陳文龍
    違反毒品危害防制條例部分審理時，由於陳文龍矢口否認犯
    罪，並辯稱：於九十七年四月一日，丙○○來找伊是要收伊
    向丙○○、乙○○購買皮包的錢，伊是去找朋友借錢給丙○
    ○。丙○○、乙○○會說伊有販賣海洛因，應該是伊有欠林
    政德錢，林政德要丙○○、乙○○故意誣陷伊云云；法院為
    釐清陳文龍究竟有無販賣毒品海洛因予本案被告乙○○及丙
    ○○，因而在九十八年五月二十五日傳喚為幫助林政德吸食
    ，而向陳文龍購買毒品之人即被告乙○○、陳佳柔到庭，就
    陳文龍是否成立販賣毒品海洛因犯行之重要關係事項作證。
    被告乙○○、陳佳柔於該次以證人身分接受交互詰問時，因
    前皆受陳文龍之妻李婉瑜之央求，乃俱翻異前詞，被告乙○
    ○虛偽結證稱：並沒有向陳文龍購買毒品海洛因，到臺中縣
    太平市是向陳文龍收包包錢，並不是去幫林政德買毒品海洛
    因。先前之所以供證有向陳文龍購買毒品海洛因，是因為陳
    文龍欠伊店裡十餘萬購買包包的錢，且又曾帶人到伊店裡亂
    ，沒多久伊等即在前案被警查獲，伊覺得很氣憤，才誣指陳
    文龍販毒，實際上陳文龍並未販賣毒品海洛因予伊云云（見
    前案之上訴審卷第116頁至第117頁）；另被告丙○○亦於前
    案同日審理時，經具結為證人後，基於偽證之犯意虛偽供證
    稱：伊並未向陳文龍購買第一級毒品海洛因，與陳文龍見面
    是要收取陳文龍積欠店內購買包包的錢。伊之前會攀誣陳文
    龍有販毒情事，是因為警察告訴伊，只要把陳文龍咬出來，
    伊就可以獲得減刑；而且林政德也告訴伊，是因為陳文龍向
    警察告發伊等，伊等才會被警察查獲，伊為挾怨報復，才誣
    指陳文龍有販售交付毒品海洛因予伊云云(見前案二審卷第
    118頁至第121頁反面）。以上各情，除有前案本院之審理筆
    錄為證外，並據被告乙○○、丙○○於原審審理中皆供陳無
    訛；是被告乙○○、丙○○確於前案二審審理時，皆以證人
    身分具結後，均對於前案共同被告陳文龍販賣毒品海洛因之
    案情有重要關係之事項，故意為虛偽之證詞，應彰彰明甚。
五、本案被告乙○○、丙○○雖為上開虛偽之證述，然觀諸渠等
    於訴訟法上之地位，就違反毒品危害防制條例犯行部分，與
    前案共同被告陳文龍乃係兼具共同被告之身分，渠等自己之
    犯罪事實乃與陳文龍之犯罪事實相互緊密聯結，密切而不可
    分，倘以被告之身分受訊，依刑事訴訟法第九十五條第二款
    之規定，即得受告知有保持緘默，無須違背自己意思而為陳
    述之權利；惟倘以證人身分接受訊問，則依法咸有真實陳述
    之義務，是被告乙○○、丙○○若依照客觀之真實證陳：為
    幫助林政德施用，故向陳文龍購買毒品海洛因等情節，渠等
    除指述陳文龍犯罪外，同時亦會陳述自己幫助施用之罪行，
    無異自證自己亦同有違反毒品危害防制條例之犯行，因而導
    致自己被追訴或處罰，依法被告乙○○、丙○○即應享有不
    自證己罪之拒絕證言權，法院應有告知被告乙○○、丙○○
    此項權利之義務；然前案繫屬於本院審理時，在九十八年五
    月二十五日被告乙○○、丙○○先後以證人身分受詰問前，
    審判長明白告知渠等所涉犯幫助施用犯行與陳文龍販賣毒品
    犯行無利害關係，應據實陳述並命渠二人具結，業經本院勘
    驗上開審理筆錄制有勘驗筆錄一份在卷可憑（見本院卷第四
    十九頁背面），並有該次審理筆錄附卷可憑（見前案二審卷
    二第一一六頁），致未依法告知渠等關於刑事訴訟法第一百
    八十一條得拒絕證言之權利，是該次庭訊未告知被告乙○○
    、丙○○有拒絕證言之權利，即逕命具結作證，無異剝奪渠
    等該次不自證己罪之拒絕證言權及緘默權，被告乙○○、丙
    ○○於上開案件之具結既不符合法定程式，即不生具結之效
    力，揆諸上開說明意旨，縱令被告該次證述內容不實，亦不
    得以刑法第一百六十八條之偽證罪相繩。
六、公訴人上訴主張：被告乙○○、丙○○於前案在本院九十八
    年度上重訴字第七號案件審理作證前，於前案警詢、偵查及
    前案本院審理時，均坦認渠等確有為幫助林政德吸毒，而向
    前案共同被告陳文龍購毒品海洛因之犯行，被告乙○○、丙
    ○○受刑事訴追、處罰乃勢所必然，顯然與拒絕證言並沒有
    關聯，且依渠等於本案中之供陳，渠等在前案以證人身分受
    訊時，會俱為虛偽之陳述，顯係因應陳文龍之妻李婉瑜所託
    ，並非恐自身受刑事訴追或處罰，是被告乙○○、丙○○之
    情形，並無刑事訴訟法第一百八十一條之適用等語；然查，
    法院對於依法得享有拒絕證言權利之證人，疏未將該項權利
    告知，自不生具結之效力，則證人在該次受詰問所為之證言
    ，無論其內容如何，有無須為陳述，即難遽予認定構成刑法
    偽證之犯行。又刑事訴訟法第一百八十一條所謂「證人恐因
    陳述致自己受刑事追訴或處罰者」，應包括刑事偵查、審判
    之「全部程序」在內，始符法律規定保障證人合法權益之本
    意，亦即倘證人自身所涉及之刑事案件尚未確定，則因法院
    未告知得拒絕證言之結果，亦將使該以證人身分受訊問之被
    告陷入兩難之境。本件被告乙○○、丙○○於其自身所涉違
    反毒品危害防制條例之案件為警查獲後，在警詢、偵查及後
    續審判程序中，固皆坦認渠等向前案共同被告陳文龍購買毒
    品海洛因，因而有觸犯幫助施用第一級毒品之犯嫌；但對被
    告乙○○、丙○○所涉幫助施用毒品海洛因之案件而言，此
    僅係渠等於其刑事案件中以刑事被告之身分所為之自白，被
    告乙○○、丙○○就渠等於前案中關此部分之犯行，隨時仍
    有保持緘默，甚或翻異前詞否認犯罪之權利，法院並不能僅
    以渠等就自己所涉罪嫌於受訊時始終為自白，即認被告乙○
    ○、丙○○於作證時亦當會放棄拒絕證言之權利。法院未告
    知被告乙○○、丙○○依法得享有拒絕證言之權利，即令渠
    等以證人身分具結回答前述之問題，並希冀被告乙○○、丙
    ○○據實為陳述，將使渠等之答覆陷於二難之境地，被告乙
    ○○、丙○○無論僅因私人之請託所始然，抑或係為自己不
    自證己罪與辯護權利之行使，渠等對有向前案共同被告陳文
    龍洽購毒品海洛因一節，均蓄意隱瞞而未予坦認，此縱與審
    判機關認定之客觀事實歧異，亦當非刑法偽證罪可罰性所及
    之範疇，自不應逕論以偽證罪。準此，本案被告乙○○、丙
    ○○於前案所涉犯幫助施用第一級毒品之案件，雖經本院以
    九十七年度重訴字第三０一二號就此部分判處有罪，且經渠
    等上訴後，復又撤回上訴而告確定；惟被告乙○○、丙○○
    在九十八年五月二十五日於臺灣高等法院臺中分院九十八年
    度上重訴字第七號案件以證人身分具結作證時，渠等關己部
    分所涉之刑事案件，適因上訴而於臺灣高等法院臺中分院繫
    屬審理中，被告乙○○、丙○○於作證當時尚未撤回上訴（
    被告乙○○、丙○○各於九十八年九月十六日及同年月十七
    日撤回上訴），渠等就自己犯行仍有翻異前詞否認犯罪之權
    利，是法院於行交互詰問之程序前，仍應踐行告知得拒絕證
    言之權利，倘未告知，其具結程序即有瑕疵，縱係虛偽證述
    ，亦不得遽認渠等所為構成刑法之偽證罪，本案斷不能以被
    告乙○○、丙○○業已認罪，抑或翻供之動機非為不自證己
    罪與辯護權利之行使，即倒果為因，反向推認凡對自己所涉
    犯行認罪之被告，即不受刑事訴訟法第一百八十一條之保護
    ，或認為縱使告知渠等拒絕證言權，仍會放棄而為作證，即
    毋需履行此告知義務，是檢察官上開陳述意旨，應容有誤會
    。
七、本件檢察官所舉之證據，既不足以使本院形成被告二人有偽
    證行為之心證，此外，本院在得依或應依職權調查證據之範
    圍內，復查無其他積極明確之證據，足以認定被告有檢察官
    所指之罪行，自屬不能證明被告犯罪。原審因而為被告無罪
    之諭知，並無不當，檢察官上訴意旨仍認被告有偽證之行為
    ，指摘原判決不當，為無理由，應予駁回。
八、據上論斷，應依刑事訴訟法第三百六十八條，判決如主文。
本案經檢察官甲○○到庭執行職務。
中    華    民    國    99    年    11    月    3     日
            刑事第六庭    審判長法  官  李  文  雄
                                法  官  黃  小  琴
                                法  官  陳  如  玲
以上正本證明與原本無異。
如不服本判決應於收受送達後10日內向本院提出上訴書狀，其未
敘述上訴理由者，並得於提起上訴後10日內向本院補提理由書（
均須按他造當事人之人數附繕本）「切勿逕送上級法院」。
                                書記官  陳  信  和
中    華    民    國    99    年    11    月    4     日
附表：
┌─┬─┬──┬──┬─────┬─┬──┬─────┬─────┐
│編│對│時間│地點│數     量 │次│犯罪│所犯罪名及│  備  註  │
│號│象│    │    ├─────┤數│所得│臺灣高等法│          │
│  │  │    │    │方     式 │  │    │院臺中分院│          │
│  │  │    │    │          │  │    │九十八年度│          │
│  │  │    │    │          │  │    │上重訴字第│          │
│  │  │    │    │          │  │    │七號判決結│          │
│  │  │    │    │          │  │    │果        │          │
├─┼─┼──┼──┼─────┼─┼──┼─────┼─────┤
│01│林│97年│臺中│價值8500元│一│8500│陳文龍犯販│          │
│  │婉│3月 │縣太│之第一級毒│次│元  │賣第一級毒│          │
│  │如│15日│平市│品海洛因一│  │    │品罪，累犯│          │
│  │  │下午│「勤│包        │  │    │，處有期徒│          │
│  │  │15  │益技│          │  │    │刑拾陸年。│          │
│  │  │時36│術學│          │  │    │門號0910-7│          │
│  │  │分許│院」├─────┤  │    │1 號行動電│          │
│  │  │    │附近│乙○○以門│  │    │話（含SIM │          │
│  │  │    │之「│號0000-000│  │    │卡）壹具沒│          │
│  │  │    │OK便│033號行動 │  │    │收，如全部│          │
│  │  │    │利商│電話撥打陳│  │    │或一部不能│          │
│  │  │    │店」│文龍使用之│  │    │沒收時，追│          │
│  │  │    │旁  │門號0910-7│  │    │徵其價額；│          │
│  │  │    │    │66381號行 │  │    │販賣第一級│          │
│  │  │    │    │動電話聯絡│  │    │毒品所得新│          │
│  │  │    │    │購買海洛因│  │    │臺幣捌仟伍│          │
│  │  │    │    │。        │  │    │佰元沒收，│          │
│  │  │    │    │          │  │    │如全部或一│          │
│  │  │    │    │          │  │    │部不能沒收│          │
│  │  │    │    │          │  │    │時，以其財│          │
│  │  │    │    │          │  │    │產抵償之。│          │
├─┼─┼──┼──┼─────┼─┼──┼─────┼─────┤
│02│林│97年│臺中│價值8500元│一│8500│陳文龍犯販│          │
│  │婉│3月 │縣太│之第一級毒│次│元  │賣第一級毒│          │
│  │如│17日│平市│品海洛因一│  │    │品罪，累犯│          │
│  │  │下午│「勤│包        │  │    │，處有期徒│          │
│  │  │16  │益技├─────┤  │    │刑拾陸年。│          │
│  │  │時33│術學│乙○○以門│  │    │門號0910-7│          │
│  │  │分許│院」│號0000-000│  │    │1 號行動電│          │
│  │  │    │附近│033號行動 │  │    │話（含SIM │          │
│  │  │    │之「│電話撥打陳│  │    │卡）壹具沒│          │
│  │  │    │OK便│文龍使用之│  │    │收，如全部│          │
│  │  │    │利商│門號0910-7│  │    │或一部不能│          │
│  │  │    │店」│66381號行 │  │    │沒收時，追│          │
│  │  │    │旁  │動電話聯絡│  │    │徵其價額；│          │
│  │  │    │    │購買海洛因│  │    │販賣第一級│          │
│  │  │    │    │。        │  │    │毒品所得新│          │
│  │  │    │    │          │  │    │臺幣捌仟伍│          │
│  │  │    │    │          │  │    │佰元沒收，│          │
│  │  │    │    │          │  │    │如全部或一│          │
│  │  │    │    │          │  │    │部不能沒收│          │
│  │  │    │    │          │  │    │時，以其財│          │
│  │  │    │    │          │  │    │產抵償之。│          │
├─┼─┼──┼──┼─────┼─┼──┼─────┼─────┤
│03│林│97年│臺中│價值8500元│一│8500│陳文龍犯販│          │
│  │婉│3月 │縣太│之第一級毒│次│元  │賣第一級毒│          │
│  │如│20日│平市│品海洛因一│  │    │品罪，累犯│          │
│  │  │下午│「勤│包        │  │    │，處有期徒│          │
│  │  │13  │益技├─────┤  │    │刑拾陸年。│          │
│  │  │時44│術學│乙○○以門│  │    │門號0910-7│          │
│  │  │分許│院」│號0000-000│  │    │1 號行動電│          │
│  │  │    │附近│033號行動 │  │    │話（含SIM │          │
│  │  │    │之「│電話撥打陳│  │    │卡）壹具沒│          │
│  │  │    │OK便│文龍使用之│  │    │收，如全部│          │
│  │  │    │利商│門號0910-7│  │    │或一部不能│          │
│  │  │    │店」│66381號行 │  │    │沒收時，追│          │
│  │  │    │旁  │動電話聯絡│  │    │徵其價額；│          │
│  │  │    │    │購買海洛因│  │    │販賣第一級│          │
│  │  │    │    │。        │  │    │毒品所得新│          │
│  │  │    │    │          │  │    │臺幣捌仟伍│          │
│  │  │    │    │          │  │    │佰元沒收，│          │
│  │  │    │    │          │  │    │如全部或一│          │
│  │  │    │    │          │  │    │部不能沒收│          │
│  │  │    │    │          │  │    │時，以其財│          │
│  │  │    │    │          │  │    │產抵償之。│          │
├─┼─┼──┼──┼─────┼─┼──┼─────┼─────┤
│04│陳│97年│臺中│價值8500元│一│8500│陳文龍犯販│          │
│  │家│4月1│縣太│之第一級毒│次│元  │賣第一級毒│          │
│  │柔│日下│平市│品海洛因一│  │    │品罪，累犯│          │
│  │  │午16│中山│包        │  │    │，處有期徒│          │
│  │  │時50│路1 ├─────┤  │    │刑拾陸年。│          │
│  │  │分許│段  │丙○○以門│  │    │門號0910-7│          │
│  │  │    │215 │號0000-000│  │    │1 號行動電│          │
│  │  │    │巷巷│735號行動 │  │    │話（含SIM │          │
│  │  │    │口之│電話撥打陳│  │    │卡）壹具沒│          │
│  │  │    │「統│文龍使用之│  │    │收，如全部│          │
│  │  │    │一超│門號0910-7│  │    │或一部不能│          │
│  │  │    │商」│66381號行 │  │    │沒收時，追│          │
│  │  │    │附近│動電話聯絡│  │    │徵其價額；│          │
│  │  │    │    │購買海洛因│  │    │販賣第一級│          │
│  │  │    │    │。        │  │    │毒品所得新│          │
│  │  │    │    │          │  │    │臺幣捌仟伍│          │
│  │  │    │    │          │  │    │佰元沒收，│          │
│  │  │    │    │          │  │    │如全部或一│          │
│  │  │    │    │          │  │    │部不能沒收│          │
│  │  │    │    │          │  │    │時，以其財│          │
│  │  │    │    │          │  │    │產抵償之。│          │
└─┴─┴──┴──┴─────┴─┴──┴─────┴─────┘

司法院資訊處製作；財團法人民間司法改革基金會備份。
